臺灣高等法院刑事裁定　　　　　　　　　　　　　　九十三年度聲再字第三二四號
　　再審聲請人　臺灣高等法院檢察署檢察官
　　受　判決人
　　即　被　告　甲○○
右列聲請人因被告傷害等案件，對於本院九十三年度上易字第一一一三號中華民國九
十三年七月三十日第二審確定判決（原審案號：臺灣桃園地方法院九十三年度易字二
八二號，起訴案號：臺灣桃園地方法院檢察署九十二年度偵字第一七五五四號）聲請
再審，本院裁定如左：
    主  文
再審之聲請駁回。
    理  由
一、按為受判決人之不利益聲請再審者，以刑事訴訟法第四百二十二條所列第一、二
    、三款為限，本件再審聲請人對於本院九十三年度上易字第一一一三號判決公訴
    不受理確定案件提起再審之聲請，應係以刑事訴訟法第四百二十二條第一項第三
    款所謂發見確實之新證據為據，合先敘明。
二、按刑事訴訟法第四百二十二條第一項第三款所謂「發見確實之新證據」，指具有
    嶄新性（新規性）及顯著性（確實性）之證據，亦即指最後事實審法院判決當時
    已經存在或審判當時不及調查審酌之證據，至其後始發見者，且就該證據連同原
    確定判決中認定事實存在之積極證據與相反之消極證據全體予以觀察，經自由證
    明程序，顯然可認為足以動搖原確定判決之事實基礎而改為更不利之判決者而言
    ，最高法院九十年台抗字第一六八號裁定可資參照；又就證據本身形式上觀察，
    固不以絕對不須經過調查程序為條件，但必須顯然可認為足以動搖原無罪確定判
    決，認受判決人有應受有罪判決之犯罪事實者為限。此受理聲請再審之最後事實
    審法院，應就聲請再審理由之所謂「新證據」，是否具備事實審判決前已經存在
    ，為法院、當事人所不知，事後方行發見之「嶄新性」，及顯然可認足以動搖原
    無罪確定判決之「顯然性」二要件，加以審查，為判斷應否准予開始再審之準據
    。本件再審聲請人為被告之不利益聲請再審，係以告訴人與被告於九十三年五月
    五日在原審審判時所達成之和解，係因被告當場揚稱「不收（和解金額）再打」
    ，恐嚇告訴人，致告訴人心生畏懼，不得不簽名撤回告訴，是該和解應不生法律
    效力，且在場有告訴人委任之告訴代理人呂理胡律師及被告委任之選任辯護人黃
    德財律師可為證人，主張此為發見確實之新證據，應構成再審之事由云云，惟查
    上開聲請再審之理由，即為臺灣桃園地方法院檢察署檢察官據告訴人請求對原審
    判決所提出之上訴理由，上訴後經本院審酌認其上訴顯無理由，以九十三年度上
    易字第一一一三號刑事判決駁回上訴確定在案，此業經本院依職權調取該案偵審
    全卷及刑事判決查明無訛，自為當事人及法院所明知，並非具有嶄新性之證據，
    況且本院依據現存卷證資料，仍無法認定該案告訴人委任之告訴代理人呂理胡律
    師及被告委任之選任辯護人黃德財律師確如聲請人所言有在場目睹被告出言恐嚇
    撤回告訴之情形，尚應另行調查審究，非就證據本身形式上觀察，不須經調查程
    序即顯然可認足以動搖原確定判決，亦非具有顯然性之證據。依照前開說明，自
    非屬所謂「發見確實之新證據」，不得據以聲請再審，其再審之聲請為無理由，
    應予駁回。
三、綜上所述，本件聲請人上揭所述並無合於刑事訴訟法第四百二十二條第一項第三
    款所定之情形，自難認有再審之理由，應予駁回。
據上論斷，應依刑事訴訟法第四百三十四條第一項，裁定如主文。
中　　　華　　　民　　　國　　　九十三　　　年　　九　　月　　二十二　　日
                              臺灣高等法院刑事第十八庭
                                  審判長法  官　吳　　　敦
                                        法  官  張　傳　栗
                                        法  官  梁　宏　哲
右正本證明與原本無異。
不得抗告。
                                        書記官　劉　貞　達
中　　　華　　　民　　　國　　　九十三　　　年　　九　　月　　二十二　　日
